ACORDAO-COMPLETO-2358414

ACÓRDÃO DE RELAÇÃO

ACÓRDÃO DE RELAÇÃO 4620/2019 ATA 21/2019 - PRIMEIRA CÂMARA

Acórdão 4620/2019-TCU-Primeira Câmara
Os Ministros do Tribunal de Contas da União ACORDAM, por unanimidade, com fundamento no art. 71, inciso III, da Constituição Federal/1988, c/c os arts. 1º, inciso V, e 39, inciso II, da Lei 8.443/1992, arts. 1º, inciso VIII, 17, inciso III, 143, inciso II, 259, inciso II, e 260, § 5º, do Regimento Interno do TCU, em considerar prejudicado, por perda de objeto, o exame de mérito dos atos de concessão de aposentadoria a seguir relacionados, de acordo com os pareceres emitidos nos autos.
1. Processo TC-Processo 011.608/2019-6 (APOSENTADORIA) 
	1.1. Interessados: Francisca Lopes da Silva (XXX.505.542-XX) ; Francisca Maria Pereira (XXX.181.712-XX) ; Francisca Maria dos Santos (XXX.202.531-XX) ; Francisca Moura da Silva (XXX.592.232-XX) ; Francisca Zilda da Silva Gualbano (XXX.170.112-XX) ; Francisco Agenario Vasconcelos (XXX.825.062-XX) ; Francisco Alves de Araujo (XXX.672.202-XX) ; Francisco Bezerra Mendonca (XXX.167.852-XX) ; Francisco Chaves Sobrinho (XXX.541.822-XX) ; Francisco Duarte Filho (XXX.599.152-XX) ; Francisco Edilberto da Silva (XXX.674.392-XX) ; Francisco Moreno (XXX.829.059-XX) ; Francisco Paulino de Melo (XXX.027.282-XX) ; Francisco Pellegrini (XXX.558.452-XX) ; Francisco Severiano de Souza (XXX.934.452-XX) ; Francisco Silva de Oliveira (XXX.125.452-XX) ; Francisco Victor Leite (XXX.801.462-XX) ; Francisco das Chagas Cardoso (XXX.760.742-XX) ; Gedilia Martins Daleprani (XXX.854.632-XX) ; Genesia Ferreira da Silva (XXX.051.762-XX) .
	1.2. Órgão: Superintendência de Administração do Ministério do Planejamento, Orçamento e Gestão no Estado de Rondônia.
	1.3. Relator: Ministro Vital do Rêgo.
	1.4. Representante do Ministério Público: Procuradora-Geral Cristina Machado da Costa e Silva.
	1.5. Unidade Técnica: Secretaria de Fiscalização de Pessoal (SEFIP) .
	1.6. Representação legal: não há.
	1.7. Determinações/Recomendações/Orientações: não há.

Primeira Câmara

Francisca Lopes da Silva (XXX.505.542-XX); Francisca Maria Pereira (XXX.181.712-XX); Francisca Maria dos Santos (XXX.202.531-XX); Francisca Moura da Silva (XXX.592.232-XX); Francisca Zilda da Silva Gualbano (XXX.170.112-XX); Francisco Agenario Vasconcelos (XXX.825.062-XX); Francisco Alves de Araujo (XXX.672.202-XX); Francisco Bezerra Mendonca (XXX.167.852-XX); Francisco Chaves Sobrinho (XXX.541.822-XX); Francisco Duarte Filho (XXX.599.152-XX); Francisco Edilberto da Silva (XXX.674.392-XX); Francisco Moreno (XXX.829.059-XX); Francisco Paulino de Melo (XXX.027.282-XX); Francisco Pellegrini (XXX.558.452-XX); Francisco Severiano de Souza (XXX.934.452-XX); Francisco Silva de Oliveira (XXX.125.452-XX); Francisco Victor Leite (XXX.801.462-XX); Francisco das Chagas Cardoso (XXX.760.742-XX); Gedilia Martins Daleprani (XXX.854.632-XX); Genesia Ferreira da Silva (XXX.051.762-XX).

VITAL DO RÊGO

não há.

APOSENTADORIA (APOS)

Secretaria de Fiscalização de Pessoal (SEFIP).